臺灣臺南地方法院臺南簡易庭民事判決
110年度南簡字第1428號
原      告  傅志紅
訴訟代理人  吳炳輝律師
被      告  黃明川

上列當事人間因妨害秘密案件，原告提起刑事附帶民事訴訟請求
侵權行為損害賠償，經本院刑事庭裁定（110年度附民字第110號
）移送前來，本院於民國110年12月9日言詞辯論終結，判決如下
：
    主      文
被告應給付原告新臺幣參萬元，及自民國一百一十年三月二十八
日起至清償日止，按週年利率百分之五計算之利息。
原告其餘之訴駁回。
訴訟費用由被告負擔千分之十五，餘由原告負擔。
本判決原告勝訴部分得假執行。
    事實及理由
壹、程序方面
　　被告經合法通知而未於言詞辯論期日到場，核無民事訴訟法
    第386條所列各款情形，爰依原告聲請由其一造辯論而為判
    決。
貳、實體方面　　
一、原告主張：兩造為夫妻關係，詎被告因懷疑原告有外遇對象
    ，為查知其行蹤，竟基於無故窺視他人非公開活動之犯意，
    於民國109年7月26日9時許，在臺南市○○區○○路○段00巷00號
    2樓臥室，將具有定位追蹤訊息通報及監聽功能之GPS定位追
    蹤器(含行動電話門號不詳之SIM卡1枚)1組(下稱GPS裝置)，
    放置在原告背包內，而以衛星定位查悉該門號所在位置之方
    式，無故窺視其非公開之行蹤及對話，藉此方式掌握原告私
    人生活動向，已然不法侵害原告之隱私權。被告上開不法行
    為，業已造成原告身心備受煎熬，長期陷於恐懼之中，受有
    精神上痛苦，爰依侵權行為之法律關係提起本件訴訟等語。
    並聲明：被告應給付原告新臺幣（下同）2,000,000元，及
    自起訴狀繕本送達翌日起至清償日止，按年息百分之5計算
    之利息。
二、被告未於言詞辯論期日到場，亦未提出書狀作任何聲明或陳
    述。
三、得心證之理由
　㈠按「因故意或過失，不法侵害他人之權利者，負損害賠償責
    任」、「不法侵害他人之身體、健康、名譽、自由、信用、
    隱私、貞操，或不法侵害其他人格法益而情節重大者，被害
    人雖非財產上之損害，亦得請求賠償相當之金額」，民法第
    184條第1項前段、第195條第1項前段分別定有明文。又「當
    事人對於他造主張之事實，於言詞辯論時不爭執者，視同自
    認……當事人對於他造主張之事實，已於相當時期受合法之通
    知，而於言詞辯論期日不到場，亦未提出準備書狀爭執者，
    準用第一項之規定。但不到場之當事人係依公示送達通知者
    ，不在此限」，民事訴訟法第280條第1項及第3項亦有明定
    。
　㈡被告對原告所主張前揭事實業於相當時期受合法通知，卻於
    言詞辯論期日不到場且未提出書狀爭執，應視同自認。前開
    事實復經本院依職權調取本院110年度簡字第1436號刑事偵
    審卷宗核閱屬實，並有GPS裝置翻拍照片3張、兩造對話錄音
    光碟及臺灣臺南地方檢察署勘驗報告書各1份等資料附於上
    開卷宗可佐，自堪信為真實。被告以GPS定位追蹤器判別原
    告行蹤，對原告非公開活動予以窺視，顯已侵害原告於公共
    場域中，應享有依社會通念得不受他人持續注視、監看、監
    聽、接近等防止侵擾私人活動領域及個人資料自主之隱私權
    ，是原告於本案請求被告負損害賠償責任，核與侵權行為之
    要件相符，自應准許。
　㈢次按「關於非財產上之損害，加害人雖亦負賠償責任，但以
    相當之金額為限，民法第一百九十五條第一項定有明文，所
    謂相當，自應以實際加害情形與其名譽影響是否重大，及被
    害者之身分地位與加害人經濟狀況等關係定之」、「慰藉金
    之賠償須以人格權遭遇侵害，使精神上受有痛苦為必要，其
    核給之標準固與財產上損害之計算不同，然非不可斟酌雙方
    身分資力與加害程度，及其他各種情形核定相當之數額」（
    最高法院47年台上字第1221號、51年台上字第223號判例要
    旨可資參照）。被告上開不法行為已侵害原告隱私權，使原
    告陷於恐懼而受有精神上痛苦，故原告請求被告賠償其所受
    非財產上損害，自屬有據。爰審酌原告於107年至109年間所
    得總額分別為66,349元、4,069元、18,631元，名下有汽車1
    輛；被告於107年至109年間所得總額均為100,050元，名下
    有田賦3筆、汽車1輛、投資1筆(財產總額1,888,668元)等事
    實，有兩造稅務電子閘門財產所得調件明細表各1份在卷可
    稽（置卷外），復參以兩造之身分地位、原告隱私權遭侵害
    之態樣及期間長短、原告精神上所受痛苦等全部相關情狀，
    認原告得請求被告給付非財產上損害賠償之數額應以30,000
    元為適當。
　㈣「給付無確定期限者，債務人於債權人得請求給付時，經其
    催告而未為給付，自受催告時起，負遲延責任。其經債權人
    起訴而送達訴狀，或依督促程序送達支付命令，或為其他相
    類之行為者，與催告有同一之效力」、「遲延之債務，以支
    付金錢為標的者，債權人得請求依法定利率計算之遲延利息
    」、「應付利息之債務，其利率未經約定，亦無法律可據者
    ，週年利率為百分之五」，民法第229條第2項、第233條第1
    項前段及第203條分別定有明文。茲被告因本件侵權行為對
    原告應負之債務未定給付期限，則原告請求自刑事附帶民事
    起訴狀繕本送達翌日即110年3月28日起至清償日止（見本院
    110年度附民字第110號刑事卷宗第13頁所示之送達證書），
    按年利率5%計算之遲延利息，於法並無不合，應予准許。
四、綜上所述，原告依侵權行為之法律關係請求被告給付30,000
    元，及自110年3月28日起至清償日止，按週年利率5%計算之
    利息，為有理由，應予准許。逾此範圍之請求，則屬無據，
    應予駁回。
五、「各當事人一部勝訴、一部敗訴者，其訴訟費用，由法院酌
    量情形，命兩造以比例分擔或命一造負擔，或命兩造各自負
    擔其支出之訴訟費用」，民事訴訟法第79條定有明文。原告
    對被告之請求一部為有理由，一部為無理由，爰審酌原告勝
    敗訴比例等全部情形，命兩造負擔訴訟費用如主文第3項所
    示。
六、本件判決所命給付金額未逾500,000元，就原告勝訴部分，
    依民事訴訟法第389條第1項第5款規定，應依職權宣告假執
    行。
七、據上論結，本件原告之訴為一部有理由、一部無理由，依民
    事訴訟法第385條第1項前段、第79條、第389條第1項第5款
    ，判決如主文。
中　　華　　民　　國　　110 　年　　12　　月　　23　　日
                    民事第一庭  法  官  陳谷鴻
以上正本證明與原本無異。　　　　　　　　　　
如不服本判決，應於判決送達後20日內，向本院提出上訴狀並表
明上訴理由，如於本判決宣示後送達前提起上訴者，應於判決送
達後20日內補提上訴理由書（須附繕本）。
如委任律師提起上訴者，應一併繳納上訴審裁判費（參照民事訴
訟法施行法第9條：上訴人有律師為訴訟代理人，或依書狀上之
記載可認其明知上訴要件有欠缺者，法院得不行民事訴訟法第44
2條第2項及第444條第1項但書之程序）。
中　　華　　民　　國　　110 　年　　12　　月　　23　　日
                                書記官  徐慧嵐